#### Резюме

## Амангелди, Front-end Developer

## Контактная информация:

• **Телефон:** 0706343568

• Email: amangeldi2702006@gmail.com

• Telegram: @Amaangeldi

• Linkedin: linkedin.com/in/amangeldi

• Город: Ош, Кыргызстан

• Портфолио: <a href="https://my-portfolio-red-pi-53.vercel.app/">https://my-portfolio-red-pi-53.vercel.app/</a>

#### Обо мне

Front-end разработчик с навыками создания современных веб-приложений на основе JavaScript и TypeScript. Опыт работы с фреймворками, такими как React и Redux, а также создание адаптивных интерфейсов и интеграция с RESTful API. Стремлюсь к написанию чистого, поддерживаемого кода и изучаю новые технологии для совершенствования профессиональных навыков.

### Навыки

• Языки программирования: JavaScript (ES6+), TypeScript, HTML5, CSS3, SCSS

• Фреймворки и библиотеки: React, Redux, TailwindCSS

• Адаптивная разработка и кроссбраузерное тестирование

• Работа с API: RESTful API

• Инструменты и технологии: Git, Vite

• Английский язык: Уровень А2

## Опыт работы

 Стажер-фронтенд-разработчик, Geeks\_Pro Октябрь 2024 – настоящее время

- Разработка и поддержка интерфейсов веб-приложений на базе React и ТуреScript.
- o Интеграция с RESTful API для получения и отправки данных.
- о Оптимизация производительности и обеспечение расширяемости кода.
- о Участие в командной разработке, код-ревью и обсуждениях решений.
- о Создание адаптивных и кроссбраузерных интерфейсов.

# • Разработка собственного стартапа 2024– настоящее время

- Разработка веб-приложения на React с использованием JavaScript для решения специфических задач.
- о Проектирование интерфейсов с учетом современных UX/UI подходов.
- Оптимизация производительности и тестирование приложения для обеспечения стабильности.

## Образование

• КГТУ им. И. Раззакова, Колледж Сентябрь 2021 – Август 2024

Специальность: Программное обеспечение вычислительной техники и автоматизированных систем

• Курс "Фронтенд-разработчик" (Окурмен)

Окончание: Июнь 2024

Изучены: веб-разработка, основы JavaScript и TypeScript, создание интерфейсов на React.

## Дополнительная информация

- Увлекаюсь разработкой новых проектов и изучением современных технологий.
- Обладаю навыками работы в команде и самообучения.
- Готов к профессиональному росту и изучению новых подходов в разработке.